ACORDAO-COMPLETO-2511198

ACÓRDÃO 15195/2021 ATA 33/2021 - PRIMEIRA CÂMARA

VISTOS, relatados e discutidos estes autos de embargos de declaração opostos pela Sra. Mila Oyama Mascarenhas Fonseca Martins e pela Farmácia Mila Fonseca Eireli - ME contra o Acórdão 2431/2021-TCU-Primeira Câmara.
ACORDAM os ministros do Tribunal de Contas da União, reunidos em sessão da 1ª Câmara, diante das razões expostas pelo relator e com fundamento nos arts. 32, II, e 34 da Lei 8.443/1992, c/c o art. 287 do RI/TCU, em:
9.1. não conhecer dos embargos de declaração;
9.2. enviar cópia deste acórdão à Sra. Mila Oyama Mascarenhas Fonseca Martins e à Farmácia Mila Fonseca Eireli - ME, informando que o inteiro teor da presente deliberação, acompanhada do relatório e da proposta de deliberação que a fundamenta, estará disponível, no dia seguinte a sua oficialização, para a consulta no endereço www.tcu.gov.br/acordaos.

Embargos de declaração interpostos contra o acórdão 2431/2021 TCU  1ª Câmara.

Primeira Câmara

Fundo Nacional de Saúde/MS.

3. Interessados/Responsáveis/Recorrentes:
3.1. Responsáveis: Farmácia Mila Fonseca Eireli - ME (06.238.882/0001-04); Mila Oyama Mascarenhas Fonseca Martins (XXX.296.015-XX).
3.2. Recorrentes: Farmácia Mila Fonseca Eireli - ME (06.238.882/0001-04); Mila Oyama Mascarenhas Fonseca Martins (XXX.296.015-XX).

13.1. Ministros presentes: Walton Alencar Rodrigues (Presidente), Benjamin Zymler, Vital do Rêgo e Jorge Oliveira.
13.2. Ministros-Substitutos presentes: Augusto Sherman Cavalcanti e Weder de Oliveira (Relator).

ACORDAO-COMPLETO-2556891

Acórdão 7926/2022 - Primeira Câmara

WEDER DE OLIVEIRA

Ministro-Substituto Weder de Oliveira.

Reproduzo, a seguir, na íntegra, os embargos de declaração opostos contra o Acórdão 2431/2021-TCU-Primeira Câmara (peça 78) :
"MILA OYAMA MASCARENHAS FONSECA MARTINS e MILA OYAMA MASCARENHAS FONSECA -ME, ambas já qualificadas nos autos acima mencionados, por seu Advogado, que a esta subscreve, vem, tempestivamente, perante Vossa Excelência, apresentar EMBARGOS DE DECLARAÇÃO, apresentando, a seguir, os fatos e os fundamentos jurídicos de sua defesa.
- DAS INTIMAÇÕES
Requer que as intimações que decorram do presente processo se deem na pessoa do Bel. Artur da Rocha Reis Neto, OAB/BA nº 17.786, e-mail: arturreisadv@yahoo.com.br, sob pena de nulidade absoluta dos atos praticados.
- DA IMPUTAÇÃO
Foi instaurado o presente Processo de Tomada de Contas Especial em razão de suposto prejuízo causado na gestão de recursos do Sistema Único de Saúde (SUS) no âmbito do Programa Farmácia Popular do Brasil - Aqui Tem Farmácia Popular (PFPB) , na Farmácia Mila Fonseca - Eireli - ME, localizada na Rua Ruy Barbosa, n. 31, Prédio Centro, no município de Santo Estevão, Bahia, CEP 44.190-000, nos exercícios 2014 e 2015.
Colhe-se, em tese, a título de irregularidade:
Irregularidade 1: falta de apresentação de notas fiscais comprovando as aquisições dos medicamentos dispensados pelo Programa Farmácia Popular do Brasil; Conduta: deixar de comprovar com as notas fiscais as aquisições dos medicamentos e/ou correlatos dispensados por meio do PFPB, quando deveria ter apresentado notas fiscais fidedignas contendo a informação da aquisição dos medicamentos dispensados pelo Programa Farmácia Popular do Brasil; Dispositivos violados: §§ 2º e 3º do art. 23, art. 39, e inciso I do art. 40 da Portaria 971/GM/MS, de 15/5/2012, revogada pela Portaria GM/MS 111/2016 de 28/1/2016;
Irregularidade 2: registro de dispensação em nome de pessoas falecidas no Sistema Autorizador de Vendas do Programa Farmácia Popular do Brasil; Conduta: registrar dispensação de medicamentos e/ou correlatos do PFPB em nome de pessoas falecidas, quando deveria ter sido realizado um controle afim de evitar essas dispensações irregulares; Dispositivos violados: §§ 2º e 3º do art. 23, art. 39 e inciso I do art. 40 da PT/GM/MS n. 971, de 15 de maio de 2012, revogada pela Portaria GM/MS 111/2016 de 28/1/2016;
Irregularidade 3: falta de apresentação de cupons vinculados e respectivas prescrições médicas registrados nas dispensações do Programa Farmácia Popular do Brasil. Conduta: registrar dispensação de medicamentos e/ou correlatos do PFPB sem apresentar as receitas médicas associadas a cupons e vinculados. Dispositivos violados: Artigo 39 da Portaria GM/MS n. 971 de 15/05/2012, revogada pelo Artigo 36 da Portaria GM/MS n. 111/2016 de 28/01/2016.
Por força, ainda, da instauração da TCE, alternativamente este Egrégio Tribunal de Contas autoriza também às Requeridas a RECOLHER o débito referente à irregularidade de que tratam os itens 1.i.a, l.i.b e l.i.c, conforme detalhado no Anexo I do Ofício Citatório, aos cofres da entidade credora, solidariamente com os responsáveis indicados, os valores históricos atualizados monetariamente desde as respectivas datas de ocorrência até o efetivo recolhimento, abatendo-se, na oportunidade, as quantias eventualmente ressarcidas, na forma da legislação em vigor.
O valor total da dívida atualizada monetariamente até 11/12/2018 corresponde a R$ 544.823,21 (quinhentos e quarenta e quatro mil oitocentos e vinte e três reais, vinte e um centavos) .
Objetivando afastar a possibilidade de aplicação de penalidade, a qualquer título, passa-se a apresentar argumentos de fato e de direito, de elementos comprobatórios das despesas e da regular aplicação dos recursos federais geridos, de forma a restar evidente a ocorrência de boa-fé na conduta do responsável e a inexistência de outra irregularidade nas contas.
Em que pesem os fatos trazidos à baila, os mesmos não correspondem à verdade, mas este Egrégio Tribunal entendeu de forma divergente, condenando às Embargantes à restituição dos valores, além e aplicar multa à Embargante MILA OYAMA MASCARENHAS FONSECA MARTINS, razão pela qual insurge-se, diante das omissões e contradições abaixo apontadas.
- DO MÉRITO
São três as irregularidades apontadas: a) falta de apresentação de notas fiscais comprovando as aquisições dos medicamentos dispensados pelo Programa Farmácia Popular do Brasil; b) registro de dispensação em nome de pessoas falecidas no Sistema Autorizador de Vendas do Programa Farmácia Popular do Brasil; c) falta de apresentação de cupons vinculados e respectivas prescrições médicas registrados nas dispensações do Programa Farmácia Popular do Brasil.
Passa-se, agora, a apresentar argumentos de fato e de direito de forma a afastar a aplicação de penalidades, e que não foram observadas (OMISSÃO) no Acórdão prolatado.
Trata-se de tomada de contas especial instaurada pelo Fundo Nacional de Saúde contra MILA OYAMA MASCARENHAS FONSECA MARTINS e MILA OYAMA MASCARENHAS FONSECA -ME, em razão da execução de ações do Programa Farmácia Popular do Brasil-PFPB em desacordo com as normas estabelecidas para tanto, nos exercícios 2014 e 2015.
No ano de 2016, o Departamento Nacional de Auditoria do SUS realizou a Auditoria n. 16309, referente ao Programa Farmácia Popular do Brasil (PFPB) , na empresa MILA OYAMA MASCARENHAS FONSECA EIRELI ME, localizada na Rua Ruy Barbosa, nº 31, prédio, Centro, Santo Estevão, Bahia, e constatou que a referida empresa executou as ações do PFPB em desacordo com as normas estabelecidas para o programa no que se refere, especialmente, à falta de apresentação de notas fiscais comprovando as aquisições dos medicamentos dispensados pelo PFPB, quanto ao registro de dispensação em nome de pessoas falecidas no Sistema Autorizador de Vendas do PFPB e pela falta de apresentação de cupons vinculados e prescrições médicas registrados nas dispensações do PFPB.
De logo, há que se registar que se aceitam os documentos juntados números 7 e 8 (manifestação/defesa) .
Sucede, Nobre Relator, que as Embargantes não podem se sujeitar a qualquer penalidade, seja a título de ressarcimento ou de multa, visto não ter a União sofrido qualquer prejuízo, diante da inexistência de lesão aos cofres públicos, razão pela qual é medida de Justiça o arquivamento do presente processo.
A conclusão da auditoria realizada pelo DENASUS que supostamente demonstra inconsistência na prestação de contas, no período de 1º de janeiro de 2014 a 30 de abril de 2015, está baseada na circunstância de não ter a empresa MILA OYAMA MASCARENHAS FONSECA EIRELI ME apresentado prova documental integral das transações verificadas neste período.
Inicialmente, há que se reconhecer que, na ocasião da auditoria, por não estarem os cupons arquivados em ordem cronológica houve dificuldade na tempestiva coleta destes e, por conseguinte, só parte dos instrumentos exigidos foram apresentados.
As aquisições e vendas foram reais e os documentos retro apresentados trazem todas as exigências do PFPB.
No mais não decorre das demais irregularidades apontadas na Auditoria do DENASUS qualquer lesão patrimonial ao Erário Público e as inconsistências apontadas são de ordem formal, não tendo o condão de produzir a conclusão de que as vendas a elas pertinentes não tenham ocorrido.
Inegavelmente, a Auditoria do DENASSUS agiu de forma abusiva quando, apurado a existência de receitas médicas ilegíveis, deu pela inexistência das transações comerciais a elas referentes.
Por consequência, a Auditoria do DENASUS valeu- se de presunção, manejando-a, no entanto, inadequadamente, uma vez que indício, que enseja a extração de várias conclusões, não gera presunção juridicamente aceitável.
Assim, os indícios levantados pela Auditoria do DENASUS não conduzem à conclusão única de inocorrência da venda dos medicamentos, mas sim a um plexo de consequências.
Isso porque receitas médicas ilegíveis, sem endereço do consultório do médico, sem identificação do usuário, com data de emissão de 120 dias, com dispensações superiores à prescrição e com divergência entre os CRMs dos médicos com os comunicados pela infovia, sugerem conhecidos descuidos de funcionários no balcão de vendas, a pressa no atendimento, a demanda excessiva de usuários, o despreparo dos balconistas e dificuldades de fiscalização no serviço destes em farmácia lotada, mormente em época na qual a rapidez tornou-se exigência fundamental na venda no varejo.
Assim, Nobre Relator, as irregularidades constatadas pelo DENASUS são meramente formais e não sugerem, em raciocínio presuntivo, de maneira precisa, que as vendas tenham sido fictícias, embora o procedimento estivesse maculado por irregularidades formais.
De fato, a dispensação a quem não fazia uso não foi comprovada, conforme documentos acostados anteriormente, portanto, não merecia credibilidade a 'prova' invocada pela auditoria.
Não existem provas de que alguma pessoa, que não fazia uso do medicamento, recebeu-o.
Em relação à dispensação a quem já teria falecido, objeto de constatação, informa-se que existe cupom fiscal, de forma que afirma, peremptoriamente, que as aquisições e vendas de medicamentos nos períodos de 1º de janeiro de 2014 a 30 de abril de 2015, estão comprovadas.
O 'Programa Farmácia Popular do Brasil' colima a disponibilização de medicamentos à população por meio de setor privado farmacêutico mediante pagamento do respectivo valor pelo Ministério da Saúde, sendo certo que o cliente paga uma parcela e o restante é quitado pela entidade governamental, na conformidade de uma tabela confeccionada para esta finalidade.
Sucede que, malgrado efetuada a venda em conformidade com a tabela, a farmácia descurar-se de exigências normativas que devem cercar a transação (receitas légiveis, assinatura e CPF/MF do consumidor, CRM do Médico etc.) , não há falar-se em devolução do valor pago pelo erário público, uma vez que não houve lesão a este e, portanto, não nasceu o fato jurídico traduzido na obrigação de indenizar.
Assim, as Embargantes aguardam que seja declarada a inexistência de lesão aos cofres públicos, em decorrência dos fatos aqui versados, arquivando-se o competente feito, após o exame da prova documental ora anexada.
A análise dos documentos acostados, poder-se-á afirmar que são procedentes a maior parte das alegações de defesa apresentadas pelas Embargantes, não tendo o Acórdão observado a ausência de dolo.
Especificamente, em relação às irregularidades apontadas, um exame detalhado nota-se a ausência de dolo das Embargantes.
Realmente, quando exigido, as Embargantes não dispunham em seus arquivos de todas as notas fiscais comprovando as aquisições dos medicamentos dispensados pelo PFPB.
É inegável que se trata de uma obrigação imposta pelo PFPB. Sucede, Nobre Relator, que os medicamentos vendidos foram adquiridos em empresas não cadastradas pelo Programa, mas a venda se deu apenas dos produtos com o princípio ativo estabelecido pelo PFPB.
Assim, houve, por parte do DENASUS, a constatação da inexistência das notas fiscais comprovando as aquisições dos medicamentos dispensados pelo PFPB, mas efetivamente os medicamentos foram adquiridos. A ausência das notas não prova sequer uma tentativa de enriquecimento ou lesão ao erário, e sim, e tão somente, um descumprimento de uma regra formal, mas que não implica necessariamente em prejuízo ao Erário.
No que diz respeito ao registro de dispensação de medicamentos a pessoa falecida, não há nos autos prova disso. Desse modo, a constatação não restou demonstrada. Tem apenas uma única situação, de uma nota que sequer passa de R$ 20,00 (vinte reais) , valor irrisório, vinculada a um paciente que não foi localizado, e que deve conter, acredita-se, algum erro de digitação.
No que se refere às constatações que apontam a falta de apresentação da totalidade das receitas médicas emitidas, que tem por irregularidade a não apresentação da totalidade dos cupons fiscais e vinculados, há que se adotar cautela na análise, pois isso não significa que a venda dos medicamentos não ocorreu.
Por outro lado, não há como imputar débito às Embargantes pela ausência das receitas médicas atinentes às constatações enumeradas no Ofício Citatório. A irregularidade existe, mas o débito pode ser descaracterizado, uma vez que os cupons fiscais e vinculados foram emitidos e as dispensações se referem a medicamentos específicos com valores que obedecem tabela controlada pelo Ministério da Saúde.
Dessa forma, todas as irregularidades apontadas podem ser consideradas como de natureza formal as que não têm o condão de imputar débito, uma vez que as vendas ocorreram. As notas fiscais foram emitidas. Os medicamentos foram entregues aos usuários. Os erros apontados são passíveis de ocorrer quando em um serviço são atendidas muitas pessoas em curto espaço de tempo, o que é corriqueiro ocorrer em farmácias e drogarias com grande movimentação de pessoas:
No tocante à aferição da ocorrência de boa-fé na conduta da Sra. Mila Oyama Mascarenhas Fonseca Martins, conforme determina o mandamento contido no § 2º do art. 202 do RI/TCU, entende-se que constam dos autos elementos que permitem reconhecê-la.
- DOS PEDIDOS
Pelo exposto, MILA OYAMA MASCARENHAS FONSECA MARTINS e MILA OYAMA MASCARENHAS FONSECA -ME requerem sejam julgados totalmente procedentes os Embargos ora opostos, sanando-se as omissões ora apontadas no Acórdão, e, por consequência, declarando-o nulo, prolate-se novo, julgando totalmente improcedente a presente TCE, para que seja arquivada sem imposição de qualquer penalidade às Embargantes."
É o relatório.

8.1. Artur da Rocha Reis Neto (OAB/BA 17786), representando Farmácia Mila Fonseca Eireli - ME e Mila Oyama Mascarenhas Fonseca Martins.

Procurador Sérgio Ricardo Costa Caribé.

EMBARGOS DE DECLARAÇÃO EM TOMADA DE CONTAS ESPECIAL. ALEGAÇÃO GENÉRICA DE EXISTÊNCIA DE OMISSÕES. AUSÊNCIA DE INDICAÇÃO DE PONTOS OMISSOS. NÃO CONHECIMENTO.

TOMADA DE CONTAS ESPECIAL (TCE)

Secretaria de Controle Externo de Tomada de Contas Especial (Secex-TCE).

Cuidam os autos de tomada de contas especial instaurada pelo Fundo Nacional de Saúde/Ministério da Saúde (FNS/MS) , contra a Farmácia Mila Fonseca  Eireli - ME, solidariamente com a Sra. Mila Oyama Mascarenhas Fonseca Martins, representante legal da pessoa jurídica, em decorrência do prejuízo causado por irregularidades verificadas na aplicação de recursos do Sistema Único de Saúde (SUS) , no âmbito do Programa Farmácia Popular do Brasil - Aqui Tem Farmácia Popular (PFPB) , nos exercícios de 2014 e 2015.
2.	As irregularidades ensejadoras da instauração do presente processo foram identificadas pelo Departamento Nacional de Auditoria do SUS (Denasus) , em auditoria realizada em abril de 2016, com a finalidade de avaliar a execução do Programa Farmácia Popular do Brasil executado pela Farmácia Mila Fonseca Eireli - ME, localizada no município de Santo Estevão/BA.
3.	Por meio do Acórdão 2431/2021-TCU-Primeira Câmara, este Tribunal deliberou o que se segue:
"VISTOS, relatados e discutidos estes autos de tomada de contas especial instaurada pelo Fundo Nacional de Saúde, em desfavor da Sra. Mila Oyama Mascarenhas Fonseca Martins e da Farmácia Mila Fonseca Eireli - ME, em razão de irregularidades relacionadas ao Programa Farmácia Popular do Brasil.
ACORDAM os ministros do Tribunal de Contas da União, reunidos em sessão da 1ª Câmara, diante das razões expostas pelo relator, em:
9.1. rejeitar as alegações de defesa apresentadas pela Sra. Mila Oyama Mascarenhas Fonseca Martins;
9.2. julgar irregulares as contas da Sra. Mila Oyama Mascarenhas Fonseca Marins e da Farmácia Mila Fonseca Eireli- ME, com fundamento no art. 16, III, 'b' e 'c', da Lei 8.443/1992, e condená-las, solidariamente, ao pagamento das quantias a seguir especificadas, atualizadas monetariamente e acrescidas de juros de mora, calculados a partir das datas especificadas até a data do efetivo recolhimento, fixando o prazo de 15 (quinze) dias, a contar da notificação, para que comprovem, perante o Tribunal (art. 214, III, 'a', do RI/TCU) , o recolhimento da dívida aos cofres do Fundo Nacional de Saúde, na forma da legislação em vigor:
	Data de ocorrência 
	Valor Original (R$) 

	31/3/2014
	        242,28 

	31/3/2014
	    2.103,60 

	31/3/2014
	          13,77 

	31/3/2014
	          13,20 

	4/4/2014
	            2,40 

	9/4/2014
	        323,04 

	9/4/2014
	          53,65 

	16/4/2014
	    3.205,80 

	16/4/2014
	            4,80 

	16/4/2014
	          37,20 

	3/5/2014
	          12,00 

	13/5/2014
	    1.467,14 

	13/5/2014
	          13,77 

	30/5/2014
	    9.730,80 

	2/6/2014
	  16.410,60 

	2/6/2014
	          24,00 

	6/6/2014
	    8.080,85 

	6/6/2014
	          13,77 

	4/7/2014
	  16.001,70 

	4/7/2014
	    8.004,81 

	4/7/2014
	          13,77 

	4/7/2014
	          22,80 

	31/7/2014
	  14.310,90 

	31/7/2014
	          25,20 

	1º/8/2014
	  11.612,39 

	9/9/2014
	  13.683,13 

	9/9/2014
	  16.172,50 

	9/9/2014
	          10,80 

	9/9/2014
	          36,00 

	9/9/2014
	          13,77 

	2/10/2014
	  17.329,50 

	2/10/2014
	          19,20 

	3/10/2014
	          13,77 

	3/10/2014
	  20.417,95 

	3/11/2014
	  17.769,60 

	3/11/2014
	  23.880,95 

	3/11/2014
	          13,46 

	28/11/2014
	  21.475,80 

	28/11/2014
	  25.757,67 

	28/11/2014
	          19,20 

	28/11/2014
	          31,20 

	14/1/2015
	  17.661,20 

	14/1/2015
	  26.726,58 

	14/1/2015
	          19,20 

	9/2/2015
	  19.577,30 

	9/2/2015
	  30.838,69 

	9/2/2015
	          69,30 

	9/2/2015
	            3,77 

	3/3/2015
	  21.138,72 

	3/3/2015
	  26.757,76 

	2/4/2015
	  29.727,75 

	2/4/2015
	  11.451,30 

	2/4/2015
	          13,46 

	2/4/2015
	          88,80 

9.3. aplicar à Sra. Mila Oyama Mascarenhas Fonseca Marins, com fundamento no art. 57 da Lei 8.443/1992 c/c art. 267 do RI/TCU, multa no valor de R$ 59.000,00 (cinquenta e nove mil reais) , fixando prazo de 15 (quinze) dias, a contar da notificação, para que comprove, perante este Tribunal (art. 214, III, 'a', do RI/TCU) , o recolhimento da dívida aos cofres do Tesouro Nacional, atualizada monetariamente desde a data do presente acórdão até a do efetivo recolhimento, se for paga após o vencimento, na forma da legislação em vigor;
9.4. autorizar, desde logo, nos termos do art. 28, II, da Lei 8.443/1992, a cobrança judicial das dívidas, caso não atendida a notificação;
9.5. em cumprimento ao disposto no § 3º do art. 16 da Lei 8.443/1992, remeter cópia desta deliberação à Procuradoria da República no Estado da Bahia, para adoção das medidas que entender cabíveis."
4.	Nesta fase processual, examinam-se embargos de declaração opostos pela Sra. Mila Oyama Mascarenhas Fonseca Martins e pela Farmácia Mila Oyama Mascarenhas Fonseca - ME, por meio de seus respectivos representantes legais, contra o acórdão supramencionado, sob alegação da existência de omissões. 
5.	Apesar de os embargantes alegarem a existência de omissões no acórdão embargado, não há definição explicita de quais seriam essas omissões.
6.	Os fundamentos para os embargos estão detalhados no relatório antecedente.
II
7.	Considerando o arts. 32, II, e 34 da Lei 8.443/1992, verifiquei que os embargantes não aduziram argumentos que demonstrem a existência de vícios que devem ser sanados por meio de embargos declaratórios.
8.	Segundo o art. 34 da Lei 8.443/1992, "cabem embargos de declaração para corrigir obscuridade, omissão ou contradição da decisão recorrida".
9.	Vicente Greco Filho assim define esses vícios da deliberação:
"- obscuridade: defeito consistente na difícil compreensão do texto da sentença e pode decorrer de simples defeito redacional ou mesmo de má formulação de conceitos, havendo obscuridade quando a sentença está incompreensível no comando que impõe e na manifestação de conhecimento e vontade do juiz.
- contradição: afirmação conflitante, quer na fundamentação, quer entre a fundamentação e a conclusão, sendo que, nesses casos, a correção da sentença, em princípio, não levaria a uma verdadeira modificação da sentença, mas apenas a um esclarecimento de seu conteúdo.
- omissão: caso em que a sentença é complementar, passando a resolver questão não solucionada, ganhando substância, portanto, sendo que as questões que devem ser resolvidas pelo juiz são todas as relevantes postas pelas partes para a solução do litígio, bem como as questões de ordem pública que o juiz deve resolver de ofício, como, por exemplo, a coisa julgada. (Direito Processual Civil Brasileiro, Saraiva, 11ª ed., 2º volume, 259/260) ."
10.	Os embargos de declaração não se prestam, em regra, para rediscussão do mérito, nem para reavaliação dos fundamentos que levaram à prolação do acórdão recorrido.
11.	Especificamente sobre a omissão, observa-se que os embargos visam à solução de eventual lacuna na decisão, caracterizada por situação em que o juiz ou o tribunal deveria ter decidido determinada questão e não o fez. Destaco, nesse sentido, o seguinte excerto de deliberação do Superior Tribunal de Justiça (STJ) :
" (...) objetivam expungir da decisão embargada, o vício da omissão, entendida como aquela advinda do próprio julgado e prejudicial à compreensão de causa, e não aquela que entenda o embargante, ainda mais como meio transverso a impugnar os fundamentos da decisão recorrida" (STJ, EDcl REsp 351490, DJ 23/09/2002) ."
12.	Assim, não configura omissão o fato de o relator ter se manifestado contrariamente ao entendimento do embargante acerca da matéria controversa, como é a situação descrita nos embargos em tela, na qual considerou que não havia elementos nos autos que demonstrassem a regular execução do Programa Farmácia Popular do Brasil executado pela Farmácia Mila Fonseca Eireli - ME.
13.	Dessa forma, a afirmação sobre a existência de omissões no Acórdão 2431/2021-TCU-Primeira Câmara não merece prosperar, uma vez que se trata de mera insatisfação dos embargantes com o mérito da decisão prolatada, não tendo sido trazido aos autos nenhum argumento compatível com a alegada omissão.
14.	As questões suscitadas na peça recursal constituem-se, na verdade, em tentativa de rediscutir o mérito da tomada de contas especial, pela via transversa dos embargos declaratórios. 
15.	Uma vez que o Acórdão 2431/2021-TCU-Primeira Câmara não contém os alegados vícios de omissão e que os embargantes sequer apontaram quais seriam as omissões supostamente existentes, impõe-se o não conhecimento dos presentes embargos de declaração.
	Diante do exposto, manifesto-me pela aprovação do acórdão que ora submeto à apreciação deste Colegiado.
TCU, Sala das Sessões, em 21 de setembro de 2021.
Weder de Oliveira
Relator